臺灣臺南地方法院臺南簡易庭民事裁定
110年度南簡聲字第57號
聲  請  人  張力元    現於法務部○○○○○○○執行中                         （附：搬運4229）
相  對  人  匯豐汽車股份有限公司

法定代理人  陳昭文  

上列當事人間聲請停止執行事件，本院裁定如下：
    主  文
聲請人為相對人供擔保新臺幣3,428元後，本院110年度司執助字
第2359號給付票款強制執行事件及臺灣雲林地方法院110年度司
執字第37195號給付票款強制執行事件中關於執行標的物「債務
人張力元於法務部○○○○○○○之勞作金、保管金等」部分之強制執
行程序，於本院110年度南簡補字第437號債務人異議之訴事件判
決確定或和解、撤回前，應暫予停止。
    理  由
一、按有回復原狀之聲請，或提起再審或異議之訴，或對於和解
    為繼續審判之請求，或提起宣告調解無效之訴，撤銷調解之
    訴，或對於許可強制執行之裁定提起抗告時，法院因必要情
    形，或依聲請定相當並確實之擔保，得為停止強制執行之裁
    定，強制執行法第18條第2項定有明文。又法院依強制執行
    法第18條第2項定擔保金額而准許停止強制執行之裁定者，
    該項擔保係備供債權人因停止執行所受損害之賠償，其數額
    應依標的物停止執行後，債權人未能即時受償或利用該標的
    物所受之損害額，或其因另供擔保強制執行所受之損害額定
    之，非以標的物之價值或其債權額為依據（最高法院91年度
    台抗字第429號、92年度台抗第480號裁定意旨參照）。
二、本件聲請意旨略以：相對人持本院104年度司執字第64294號
    債權憑證為執行名義，向臺灣雲林地方法院（下稱雲林地院
    ）聲請強制執行聲請人之財產，經雲林地院以110年度司執
    字第37195號給付票款強制執行事件受理後，即囑託本院執
    行聲請人於法務部○○○○○○○之勞作金、保管金等（本院110年
    度司執助字第2359號），因聲請人已對系爭強制執行程序提
    起債務人異議之訴，爰依法聲請供擔保准予裁定停止強制執
    行事件之強制執行程序等語。
三、又按所謂專屬管轄，係指法律規定某類事件專屬一定法院管
    轄之謂，凡法律規定某類事件僅得由一定法院管轄者，縱未
    以法文明定「專屬管轄」字樣，仍不失其專屬管轄之性質。
    又執行名義成立後，如有消滅或妨礙債權人請求之事由發生
    ，債務人得於強制執行程序終結前，向執行法院對債權人提
    起異議之訴，強制執行法第14條第1 項前段定有明文。是以
    ，提起債務人異議之訴，應向執行法院為之，顯已由該法明
    定此類事件應由執行法院管轄，性質上自屬專屬管轄（最高
    法院98年度台抗字第38號裁定參照）。另債務人異議之訴主
    要為排除執行名義之執行力，並撤銷已為之執行程序，強制
    執行法第14條既規定債務人得於強制執行程序終結前，向執
    行法院對債權人提起異議之訴，而受託執行法院為實際實施
    執行程序之法院，對於債務人異議之訴自有管轄權（司法院
    院字第218 號解釋、臺灣高等法院暨所屬法院92年法律座談
    會民事執行類提案第3 號參照）。查本件相對人持系爭債權
    憑證向雲林地院聲請強制執行，經雲林地院受理後，就其中
    執行標的物「債務人張力元於法務部○○○○○○○之勞作金、保
    管金等」部分，囑託本院代為執行，經本院受理後已核發支
    付轉給命令在案，惟聲請人就相對人之債權有所爭執，就此
    已提起債務人異議之訴，經本院以系爭異議之訴事件受理等
    情，業經本院依職權調取前開執行事件及系爭異議之訴事件
    卷宗核閱無訛。而本院雖為受託執行法院，然依前揭規定及
    說明，本院仍為實際實施執行程序之法院，對於債務人異議
    之訴自有管轄權，且就受理聲請停止執行事件亦為管轄法院
    ，先予敘明。
四、經查：
  ㈠聲請人上開主張之事實，業經本院依職權調取本院110年度司
    執助字第2359號給付票款強制執行事件、110年度南簡補字
    第437號債務人異議之訴等卷宗核閱無訛，堪認為真實。而
    系爭強制執行程序既尚未終結，此有本院之公務電話紀錄在
    卷可稽，且聲請人亦已提起債務人異議之訴，是聲請人主張
    依強制執行法第18條第2項之規定供擔保後停止執行，於法
    自無不合，應予准許。
  ㈡審酌本院110年度司執助字第2359號給付票款強制執行事件，
    相對人聲請強制執行之執行標的物金額為新臺幣（下同）24
    ,200元，此有法務部○○○○○○○函在卷可稽， 則相對人因停止
    執行所受之損害，應為相對人於停止執行期間內因遲延受償
    之法定遲延利息；而聲請人所提出之債務人異議之訴，自起
    訴至第二審終結確定之期間可推定為2年10個月（參照各級
    法院辦案期限實施要點，民事簡易程序第一審審判案件逾10
    個月、第二審案件逾2年，不得上訴第三審），依此計算，
    則相對人因停止執行而未能即時受償所可能受之損害額3,42
    8元【計算式：24,200×5%×（2+10/12）=3,428元，元以下4
    捨5入】。揆諸首揭說明，聲請人自應對相對人因停止強制
    執行可能遭受之上開損害提出擔保，爰依強制執行法第18條
    第2項，裁定如主文。
中　　華　　民　　國　　110 　年　　12　　月　　14　　日
                  臺灣臺南地方法院臺南簡易庭
                                  法　官　洪碧雀
以上正本係照原本作成。
如不服本裁定應於送達後10日內向本院提出抗告狀（須附繕本）
，並繳納抗告費新臺幣1,000元。
中　　華　　民　　國　　110 　年　　12　　月　　14　　日
                                  書記官  林政良